臺灣桃園地方法院刑事裁定
111年度撤緩字第47號
聲  請  人  臺灣桃園地方檢察署檢察官
受  刑  人  李柏勲



上列聲請人聲請撤銷緩刑之宣告（111年度執聲字第211號），本
院裁定如下：
    主  文
李柏勲之緩刑宣告撤銷。
    理  由
一、聲請意旨略以：受刑人李柏勲前因犯公共危險等案件，經本
    院於民國109年7月31日以109年度審交簡字第67號判決過失
    傷害部分判處有期徒刑3月，如易科罰金，以新臺幣（下同
    ）1,000元折算1日，肇事逃逸部分判處有期徒刑6月，均緩
    刑3年，緩刑期間付保護管束，並應向指定之政府機關、政
    府機構、行政法人、社區或其他符合公益目的之機構或團體
    ，提供90小時之義務勞務暨應參加法治教育3場次，並於109
    年9月14日確定在案。該受刑人受緩刑宣告之寛典，經聲請
    人命其自109年12月14日至110年12月31日提供90小時之義務
    勞務。惟受刑人未至指定機構報到履行義務勞務，經聲請人
    分別於110年4月13日、110年5月11日、110年5月19日發函催
    促請其儘速履行，受刑人亦置之不理。嗣因疫情三級警戒期
    間，義務勞務暫停執行，聲請人亦主動辦理展延3個月之履
    行期間，聲請人於110年8月23日再行函文請其於110年9月6
    日至敦品中學報到履行義務勞務，受刑人僅於110年9月7日
    報到，履行3小時之義務勞務，之後均未至敦品中學履行義
    務勞務，聲請人再於110年10月13日發函催促其儘速履行義
    務勞務，110年11月5日發函通知其應於110年12月31日前完
    成90小時之義務勞務，如有違誤，依法辦理聲請撤銷緩刑之
    宣告。聲請人指定之履行期間內，受刑人僅提供3小時之義
    務勞務，是已合於刑法第75條之1第1項第4款所定撤銷緩刑
    宣告之原因，爰依刑事訴訟法第476條規定聲請撤銷緩刑之
    宣告。
二、按受緩刑之宣告而有違刑法第74條第2項第1款至第8款所定
    負擔情節重大，足認原宣告之緩刑難收其預期效果，而有執
    行刑罰之必要者，得撤銷其宣告，刑法第75條之1第1項第4 
    款定有明文。
三、經查：
㈠、本件受刑人前因犯公共危險等案件，經本院於109年7月31日
    以109年度審交簡字第67號判決過失傷害部分判處有期徒刑3
    月，如易科罰金，以1,000元折算1日，肇事逃逸部分，處有
    期徒刑6月；均緩刑3年，緩刑期間付保護管束，並應向指定
    之政府機關、政府機構、行政法人、社區或其他符合公益目
    的之機構或團體，提供90小時之義務勞務暨應參加法治教育
    3場次，並於109年9月14日確定等情，有該上開判決書及臺
    灣高等法院被告前案紀錄表附卷可考。
㈡、受刑人於110年1月28日上午9時26分至臺灣桃園地方檢察署（
    下稱桃園地檢署）執行科報到製作筆錄，該筆錄記載：「問
    ：你因肇事逃逸罪，經臺灣桃園地方法院判處有期徒刑6月
    ，緩刑3年確定，緩刑期間付保護管束？答：是，我知道。
    問：你自109年9月14日起至112年9月13日緩刑付保護管束、
    應遵守保安處分執行法第74條之2規定事項，有無意見？答
    ：沒有。問：於保護管束期間，如欲遷移戶籍住所，應先提
    出聲請，經核准後始得辦理，有無意見？答：沒有」等語，
    另經聲請人於110年2月17日發函通知受刑人於110年3月10日
    上午9時至指定機構報到履行義務勞務（應履行時數：90小
    時），並於110年7月31日前完成，該通知函經受刑人本人於
    110年2月19日親自簽收，有桃園地檢署函文及送達證書各1
    份在卷可參，足徵受刑人確已知悉自身應負擔的義務勞務與
    其履行義務勞務履行迄日。
㈢、受刑人因遲未履行義務勞務，而經聲請人發函告誡應於110年
    7月31日前履行完成義務勞務90小時，嗣因新冠肺炎疫情緣
    故而延長履行迄日至110年12月31日，上開告誡通知分別於1
    10年4月13日、110年5月11日、110年5月19日以寄存送達及
    送達受僱人之方式送達於受刑人指定之公文送達處「桃園市
    ○○區○○○街0號3樓」，及受刑人位於「桃園市○○區○○路00號9
    樓」之居所，並發生送達效力，嗣因延長義務勞務履行迄日
    ，聲請人於110年8月23日再行函文通知受刑人於110年9月6
    日至報到機構履行義務勞務，受刑人於110年9月7日報到，
    聲請人再於110年10月13日及110年11月5日發函通知其應於1
    10年12月31日前履行義務勞務90小時，受刑人於110年12月1
    5日前往機構履行3小時之義務勞務，之後均未至指定機構履
    行義務勞務等情，有桃園地檢署上開所發合計6次告誡受刑
    人之函文、送達證書及桃園地檢署辦理社區處遇義務勞務工
    作日誌各1份附卷可參；堪認受刑人於上開判決確定後之義
    務勞務履行期間僅有前往指定機構履行1次義務勞務3小時之
    情。
㈣、綜上，足認受刑人確有違反刑法第74條第2項第5款所定負擔
    之情形，則受刑人知悉應遵期履行緩刑條件及未遵期履行之
    法律效果，並經聲請人多次發函通知，非但未履行緩刑條件
    ，亦未主動到庭說明原因，難認有何不能履行緩刑條件之正
    當理由，然卻對其緩刑負擔漠不關心，顯見受刑人漠視法院
    刑罰處遇之輕率態度，毫不珍惜本院給予之自新機會，守法
    觀念薄弱，其就緩刑確定判決所命90小時應履行之義務勞務
    時數，在長達1年之履行期間竟未履行完畢，違反之情節核
    屬重大，顯難以收原緩刑確定判決冀能使其確實明瞭其行為
    所造成之危害，並培養正確法制觀念等預期之效果，而有執
    行刑罰之必要，應予撤銷其緩刑之宣告。
四、依刑事訴訟法第476條，裁定如主文。
中　　華　　民　　國　　111 　年　　3 　　月　　 1　　日
                  刑事第八庭    法　官　郭書綺
以上正本證明與原本無異。
如不服本裁定，應於裁定送達後5 日內向本院提出抗告狀。
　　　　　　　　　　　　　　　  書記官　蔡忠晏　　　　
中　　華　　民　　國　　111 　年　　3 　　月　　1 　　日